# 请教陈版-关于所有权转移，收入确认问题

提问人：fuping1018 时间：2015-03-09 19:14:20
陈版，您好!请教您一下： 甲方出售 30 台设备 480 万给乙方，结算方式约定：到货后支付总货款的30%，余款剩余 12 分月分月付清，同时在此添加备注事项：前述款项未全部付清前，设备所有权属于甲方所有，甲方对每台设备设定使用密码；若乙方未按前述期限付款，甲方对未按时付款设备可随时收回，并有权对乙方收取设备损耗及折旧费用。 合同第 6 点约定了验收方式及地点：1.验收点为乙方指定的交货地（乙方工厂），双方指派代表参加检验，验收合格后，乙方经办人应在《销售送货单》上签名并加盖公章。
2.货到 10 天后内安装调试完毕，乙方在收到货物之日起 1 个月内提出异议，过期未提出异议视为设备验收合格。等等 现公司能提供经对方签字的发货单以及对方加盖公章的设备验收单，请问陈版结算方式中的关于所有权在款项未付清前归属甲方的备注事项是否能够构成收入确认的障碍。

回答人：chenyiwei
会计上确认收入的关注点是所有权上主要风险和报酬的转移，而不是法律上的所有权本身。从你说的情况看，在货款付清前卖方保留所有权，主要还是作为保障款项可收回性的一项保护性措施，不影响其所有权上的主要风险和报酬已经转移给买方的判断。如果收入确认的其他各项标准也已满足，则可以在安装验收合格时按应收款项现值确认销售商品收入。